臺灣桃園地方法院刑事判決　
                                  111年度審交易字第237號
公  訴  人  臺灣桃園地方檢察署檢察官
被      告  楊文治



上列被告因公共危險案件，經檢察官提起公訴（111 年度偵字第
7617號），被告於準備程序中就被訴事實為有罪之陳述，經告知
簡式審判程序之旨，並聽取公訴人及被告之意見後，由本院當庭
裁定改行簡式審判程序審理並判決如下：
    主      文
楊文治犯不能安全駕駛動力交通工具罪，累犯，處有期徒刑玖月
。
    事實及理由
一、本件犯罪事實及證據，除證據部分補充「被告楊文治於本院
    準備程序及審理時之自白」外，餘均引用檢察官起訴書所載
    （詳如附件）。
二、新舊法比較：
    按行為後法律有變更者，適用行為時之法律。但行為後之法
    律有利於行為人者，適用最有利於行為人之法律。刑法第2 
    條第1 項定有明文。經查，被告行為後，刑法第185 條之3 
    第1 項之規定業於民國111 年1 月28日修正公布，並自同月
    30 日生效施行，修正前刑法第185 條之3 第1 項規定：「
    駕駛動力交通工具而有下列情形之一者，處2 年以下有期徒
    刑，得併科20萬元以下罰金」，修正後則規定：「駕駛動力
    交通工具而有下列情形之一者，處3 年以下有期徒刑，得併
    科30萬元以下罰金」，已將法定刑自「2 年以下有期徒刑，
    得併科20萬元以下罰金」，提高為「3 年以下有期徒刑，得
    併科30萬元以下罰金」，經比較新、舊法結果，自以修正前
    之規定對被告較為有利，依刑法第2 條第1 項前段規定，被
    告本件犯行應仍適用行為時即修正前刑法第185 條之3 第1 
    項規定處罰。
三、論罪科刑：
  ㈠核被告所為，係犯修正前刑法第185 條之3 第1 項第1 款之
    吐氣所含酒精濃度達每公升零點二五毫克以上而駕駛動力交
    通工具罪。
　㈡又被告曾有如附件起訴書犯罪事實部分所載之犯罪科刑執行
    情形，有臺灣高等法院被告前案紀錄表1 份可按，因之，其
    受徒刑之執行完畢後，5 年以內故意再犯有期徒刑以上之罪
    ，為累犯，再參照司法院大法官釋字第775 號解釋意旨，被
    告前已有多次酒駕犯行，足顯被告對刑之執行不知悔改，對
    刑罰之反應力亦屬薄弱，此次加重最低本刑，對其人身自由
    所為之限制自無過苛之侵害，是認應依刑法第47條第1 項規
    定加重其刑。　　
　㈢爰審酌被告前已多次有酒後駕車之公共危險犯行，且分別經
    法院判決確定，有臺灣高等法院被告前案紀錄表在卷可稽，
　　竟仍不知自律己行，再次於飲酒後猶騎乘普通重型機車行駛
    於公眾往來之道路，危及道路交通安全，且缺乏尊重其他用
    路人生命、財產安全之觀念，為警測得其吐氣所含酒精濃度
    達每公升0.59毫克，所為實不足取，兼衡被告其素行、智識
    程度、現以粗工為業之生活狀況，暨其犯後坦承犯行之態度
    等一切情狀，量處如主文所示之刑。
據上論斷，應依刑事訴訟法第273 條之1 第1 項、第299 條第1
項前段、第310 條之2 、第454 條，判決如主文。
本案經檢察官劉倍到庭執行職務。
中    華    民    國   111    年    9     月    29    日
                       刑事審查庭  法  官  李佳穎
以上正本證明與原本無異。
如不服本判決應於收受判決後20日內向本院提出上訴書狀，並應
敘述具體理由。其未敘述上訴理由者，應於上訴期間屆滿後20日
內向本院補提理由書(均須按他造當事人之人數附繕本)「切勿逕
送上級法院」。
                                   書記官  蔡萱穎
中    華    民    國   111    年    9     月    29    日
附錄本案論罪科刑依據之法條：
修正前中華民國刑法第185 條之3 第1 項
駕駛動力交通工具而有下列情形之一者，處2 年以下有期徒刑，
得併科20萬元以下罰金：
一、吐氣所含酒精濃度達每公升零點二五毫克或血液中酒精濃度
    達百分之零點零五以上。
二、有前款以外之其他情事足認服用酒類或其他相類之物，致不
    能安全駕駛。
三、服用毒品、麻醉藥品或其他相類之物，致不能安全駕駛。
因而致人於死者，處3 年以上10年以下有期徒刑；致重傷者，處
1 年以上7 年以下有期徒刑。

附件：
臺灣桃園地方檢察署檢察官起訴書
                                     111年度偵字第7617號
　　被　　　告　楊文治　男　60歲（民國00年00月0日生）
　　　　　　　　　　　　住○○市○○區○○路0段00巷000弄
　　　　　　　　　　　　　00號
　　　　　　　　　　　　居桃園市○○區○○路0段00號
　　　　　　　　　　　　國民身分證統一編號：Z000000000號
上列被告因公共危險案件，已經偵查終結，認應提起公訴，茲將
犯罪事實及證據並所犯法條分敘如下：
　　　　犯罪事實
一、楊文治前因公共危險案件，經臺灣桃園地方法院以108年度
    交易字第245號案件判決有期徒刑8月確定，於民國110年1月
    3日執行完畢。楊文治於110年12月29日15時至15時30分許，
    在桃園市楊梅區某工地飲用酒類後，明知吐氣所含酒精濃度
    達每公升0.25毫克以上不得駕駛動力交通工具，仍基於酒後
    駕駛動力交通工具之犯意，於同日16時50分許，騎乘車牌號
    碼000-0000號普通重型機車上路。嗣於同日17時許，在桃園
    市○○區○○路000巷00號前，因為警攔查，並於該時10分許，
    當場測得其吐氣酒精濃度每公升0.59毫克。
二、案經桃園市政府警察局楊梅分局報告偵辦。
　　　　證據並所犯法條
一、證據清單及待證事實：
編號 證據名稱 待證事實 1 被告楊文治於警詢及偵查中之自白 全部犯罪事實。 2 車輛詳細資料報表、桃園市政府警察局舉發違反道路交通管理事件通知單及酒精濃度檢測單 全部犯罪事實。 
二、按行為後法律有變更者，適用行為時之法律，但行為後之法
    律有利於行為人者，適用最有利於行為人之法律，刑法第2
    條第1項定有明文。經查，本案被告行為後，刑法第185條之
    3業於111年1月28日經總統公布修正，並自同年月30日起生
    效。修正前之刑法第185條之3第1項規定：「駕駛動力交通
    工具而有下列情形之一者，處二年以下有期徒刑，得併科二
    十萬元以下罰金：一、吐氣所含酒精濃度達每公升零點二五
    毫克或血液中酒精濃度達百分之零點零五以上。二、有前款
    以外之其他情事足認服用酒類或其他相類之物，致不能安全
    駕駛。三、服用毒品、麻醉藥品或其他相類之物，致不能安
    全駕駛。」，修正後之條文則為：「駕駛動力交通工具而有
    下列情形之一者，處三年以下有期徒刑，得併科三十萬元以
    下罰金：一、吐氣所含酒精濃度達每公升零點二五毫克或血
    液中酒精濃度達百分之零點零五以上。二、有前款以外之其
    他情事足認服用酒類或其他相類之物，致不能安全駕駛。三
    、服用毒品、麻醉藥品或其他相類之物，致不能安全駕駛。
    經比較新舊法，新法法定刑由修正前之「二年以下有期徒刑
    ，得併科二十萬元以下罰金」，修正為「三年以下有期徒刑
    ，得併科三十萬元以下罰金」，可見修正後之規定並未較有
    利於被告，故依刑法第2條第1項前段之規定，應適用修正前
    刑法第185條第1項第1款規定予以論處。是核被告所為，係
    犯修正前刑法第185條之3第1項第1款之公共危險罪嫌。又查
    被告前有如犯罪事實欄所載之論罪科刑及執行情形，有本署
    刑案資料查註紀錄表1份附卷可憑，其於徒刑執行完畢5年內
    ，故意再犯本件有期徒刑以上之罪，為累犯，請參照司法院
    大法官解釋釋字第775號解釋意旨及刑法第47條之規定，審
    酌依累犯之規定加重其刑。末請審酌被告多次酒醉駕駛公共
    危險案件，猶再犯本件，顯見其毫無悔意，請從重量刑，以
    示懲儆。
三、依刑事訴訟法第251條第1項提起公訴。
　　此　致
臺灣桃園地方法院
中　　華　　民　　國　 111　　年　　3 　　月　　30　　日
　　　　　　　　　　　　　　　檢　察　官　劉 文 瀚　
本件證明與原本無異
中　　華　　民　　國　 111　　年　　4 　　月　　14　　日
                              書  記  官  陳 均 凱
所犯法條　　
修正前中華民國刑法第185條之3
駕駛動力交通工具而有下列情形之一者，處 2 年以下有期徒刑
，得併科 20 萬元以下罰金：
一、吐氣所含酒精濃度達每公升零點二五毫克或血液中酒精濃度
    達百分之零點零五以上。
二、有前款以外之其他情事足認服用酒類或其他相類之物，致不
    能安全駕駛。
三、服用毒品、麻醉藥品或其他相類之物，致不能安全駕駛。
因而致人於死者，處 3 年以上 10 年以下有期徒刑；致重傷者
，處 1 年以上 7 年以下有期徒刑。
曾犯本條或陸海空軍刑法第 54 條之罪，經有罪判決確定或經緩
起訴處分確定，於五年內再犯第 1 項之罪因而致人於死者，處
無期徒刑或 5 年以上有期徒刑；致重傷者，處 3 年以上 10 年
以下有期徒刑。